EXPERIENCE PROFESSIONNELLE

2021-2022 **ACCESBANQUE MADAGASCAR**

Responsable Adjoint du Centre Opérationnel

Assurer l'effectivité des opérations reçues pour traitement, Assurer la qualité des traitements effectué par le Centre Opérationnel. Capacité à apporter des améliorations continues, Gestion du projet d'archivage numérique de la banque. Rédaction des procédures de support opérationnel et support de crédit, suivi et contrôle des opérations traitées. Force de proposition pour amélioration continue du département, mise en place des nouvelles organisation. Rédaction des rapports d'activité hebdomadaire et mensuelles, en vue d'une amélioration constante, recadrage et organisation.

Encadrement et formation en management des managers dans l'équipe.

Mise en place du projet d'archivage des dossiers crédits de la banque, rappel des procédures en vigueur pour application par les agences.

2021 **ACCESBANQUE** MADAGASCAR

Manager Opérationnel Central

Support des 29 agences dans les opérations courantes et le respect des délais de livraison des demandes des clients. Assurer les autorisations des paiements et contrôles des opérations effectuées: opérations courantes, opération internationales. Encadrement et suivi formation de l'équipe. Résultat: respect des délais de livraison et limiter les erreurs dans les opérations du Centre opérationnel. Préparer les tests de procédure semestriel et annuel. Tenir

un suivi individuel des Charge des opérations sous ma responsabilité. Effectuer des feedback de performance, ou de recadrage.

Formation sur les procédures en vigueur de l'équipe au Centre opérationnel, préparer les tests de procédure semestriel et annuel.

2019-2021 **ACCESBANQUE MADAGASCAR**

Manager Opérationnel Régional

Etre la première ligne de défense et support au quotidien de 9 agences, assurer le respect des procédures par le personne Front office, participer au processus de recrutement assurer la formation et suivi du personnel front office dès leur intégration: formation sur les procédures, sur les tâches d'un front office, refresh des procédures, établissement des plannings deformation et support de formation, coaching équipe. Participe a la rédaction des procédures du Front office et des mémo s de mise à jour. Contrôles et vérification des opérations. Préparer les tests de procédure semestriel et annuel. Tenir un suivi individuel des FO sous ma responsabilité. Effectuer des feedback de performance, ou de recadrage.

Résultat: détection des procédures non respectées rappels et sanctions.

2019-à ce jour **ACCESBANQUE MADAGASCAR**

PROJECT MANAGER

Mise en place du projet de digitalisation des données clients KYC et archivage électronique et physique des dossiers clients de la banque, choix du matériel utilisé et de besoins en ressources humaines ceci dans le respect de la limitation des budgets établis. Mise en place du processus de digitalisation des dossiers archivés par 12 stagiaires, et du processus de digitalisation par les agences des nouveaux dossiers clients. Résultats: 70% des dossiers numérisés, GED utilisé: Alfresco.



Fenosoa **ANDRIAMBOLAHASINA**



A PROPOS

Ayant débutée en tant que Chargée de Clientèle, j'ai pu m'intégrer dans le domaine professionnel de la banque au cours de ces 9 ans à Acces Banque et évoluer en passant par Project Manager et Manager Opérationnel. Grace à ma grande d'adaptation,ma capacité forte motivation, et ma force de proposition on m'a confié divers projets relatif la digitalisation. Actuellement je désire donner un nouvel élan à ma carrière professionnelle.



034 37 757 55



fenosoaandriambolahasina @gmail.com



LOT H 57 bis Antanety Alasora- ANTANANARIVO



COMPETENCES

Management



Suivi et contrôle



Conduite de changement





LANGUES

Français Espagnol



Anglais



2017-2019 ACCESBANQUE MADAGASCAR

GESTIONNAIRE DE COMPTE GRAND COMPTE

Ouverture et lancement de la première agence SAFIRA de la banque à Majunga en 2018 en assurant les tâches d'un Chef d'Agence. Vente et fidélisation des gros clients dans l'utilisation des produits liés aux crédits et comptes. Promotion et prospection sur terrain de nouveaux clients Entreprises. Capacité à tenir une séance d'information et rendez-vous avec des dirigeants d'entreprises. Coaching et encadrement des nouvelles recrues. Atteinte des objectifs mensuels attribués. Coopération avec les départements dans les projets en cours. Résultat: 2 fois attribué la reconnaissance de meilleur Gestionnaire de Compte, et Top Performeur

2012-2017 ACCESBANQUE MADAGASCAR

CHARGEE DE CLIENTELE

Gestion de la clientèle, fournir un excellent service à la clientèle, capacité à répondre aux requêtes des clients et les orienter. Atteinte des objectifs individuels, et objectifs de l'agence.

2010-2011 BNI-CA

STAGIAIRE

Stage auprès du Pôle Après-vente dans la Direction des Marchés Entreprises, Institutionnelles et Agricoles au sein de la B N I-CA. Suivi et livraison des requêtes des clients.

Consultant junior

Consultance en Gestion de Projet. Gestion de projet et participation à l'élaboration des manuels aux agriculteurs.

2006-2007 **BDDR**

Aide Comptable

Saisie des données comptables des pharmacies de France, bilan et rapprochement bancaire.

2006 Compagnie VIDZAR

Animatrice de vente

Animatrice de vente des produits lors des évènements organisées par la société.

FORMATION

2007-2011 INSCAE

Diplôme Supérieur Spécialisé en Administration d'Entreprises – DSSAE

Administration d'Entreprise auprès de l'Institut National des Sciences Comptables et d'Administration d'Entreprise, en formation continue;

- 2005 APEAF
- BACC Série ES
- 2003 Candidat libre
- Baccalauréat Série A1

Références:

- -Ratsimiseta Santa, Responsable du Centre Opérationnel (Supérieur hierarchique): 0320351696
- -Ramaromanana Malala, Gestionnaire des opérations noveau II (collaborateur) 0320303022